【裁判字號】    94,上訴,1555
【裁判日期】    950330
【裁判案由】    違反毒品危害防制條例
【裁判全文】
臺灣高等法院高雄分院刑事判決        94年度上訴字第1555號
上  訴  人  臺灣高雄地方法院檢察署檢察官
上  訴  人
即  被  告  甲○○
                    7
上列上訴人等因被告違反毒品危害防制條例案件，不服台灣高雄
地方法院94年度訴字第1848號中華民國94年8 月4 日第一審判決
（起訴案號：台灣高雄地方法院檢察署94年度毒偵字第4115號，
併辦案號：同署94年度毒偵字第7178號、95年度毒偵字第297 號
），提起上訴，本院判決如下：
     主  文
原判決撤銷。
甲○○連續施用第一級毒品，處有期徒刑拾月。扣案之海洛因壹
包（淨重零點壹零公克，空包裝重零點貳壹公克）、海洛因壹包
（淨重零點公克，空包裝重零點壹陸公克），均沒收銷燬之。
又連續施用第二級毒品甲基安非他命，處有期徒刑陸月。扣案之
甲基安非他命壹包（驗前毛重零點肆公克，驗後毛重零點參公克
），沒收銷燬之；玻璃球貳只，均沒收之。應執行有期徒刑壹年
貳月。扣案之海洛因壹包（淨重零點壹零公克，空包裝重零點貳
壹公克）、海洛因壹包（淨重零點零公克，空包裝重零點壹陸
公克）及甲基安非他命壹包（驗前毛重零點肆公克，驗後毛重零
點參公克），均沒收銷燬之；玻璃球貳只，均沒收之。
     事  實
一、甲○○前因施用毒品案件，經原審以89年毒聲字第6413 號
    裁定送觀察勒戒處所施以觀察、勒戒後，認有繼續施用毒品
    之傾向，再經原審以89年毒聲字第7206號裁定送戒治所施以
    強制戒治，於民國90年3 月9 日停止強制戒治，所餘戒治期
    間付保護管束，於同年9 月12日因保護管束期滿視為強制戒
    治執行完畢。其於前述強制戒治執行完畢釋放後5 年內，復
    基於施用第一級毒品海洛因及第二級毒品甲基安非他命概括
    之犯意，自94年4 月15日下午2 時許起，至同年10月6 日上
    午某日止，在其高雄縣彌陀鄉○○村○○路181 號住處，以
    海洛因摻入香菸內之方式，連續施用第一級毒品海洛因多次
    。又自民國94年4 月15日下午2 時許起，至同年9 月6 日某
    時止，在其住處，以自製之吸食器加熱吸食煙霧之方式，連
    續施用甲基安非他命多次。嗣於94年4 月15日14時40分許，
    在高雄縣彌陀鄉○○路181 號住處，因甲○○為毒品調驗人
    口，經警執行訪查勤務，並當場扣得第一級毒品海洛因1 包
    （淨重0.10公克，空包裝重0.點21公克），及第二級毒品甲
    基安非他命1 包（驗前毛重0.4 公克，驗後毛重0.3 公克）
    ，於徵得其同意後採尿送驗結果，呈現甲基安非他命及嗎啡
    陽性反應。同年8 月12日14時30分許，經警持搜索票前往其
    住處搜索，扣得海洛因1 包（淨重0.03公克，包裝重0.16公
    克），及其所有供施用甲基安非他命之玻璃球2 只。經警採
    其尿液送驗結果，呈現嗎啡及甲基安非他命陽性反應。同年
    10月6 日14時30分許，在屏東縣佳冬鄉○○村○○路75號，
    為警查獲，經警採尿送驗結果，呈現嗎啡陽性反應，始悉上
    情。
二、案經高雄縣政府警察局岡山分局、鳳山分局、屏東縣警察局
    枋寮分局移送台灣高雄地方法院檢察署檢察官偵查起訴及移
    送併辦。
     理  由
一、上訴人即被告甲○○未於本院審理時到庭，惟查上開事實，
    訊據被告除對於94年10月6 日14時30分許被警查獲前未施用
    海洛因外，其餘部分，業據被告分別於警訊、偵查中及原審
    審理時供承不違，且被告先後3 次被警查獲，經警採其尿液
    送驗結果，前兩次均呈現嗎啡及甲基安非他命陽性反應，第
    3 次呈現嗎啡陽性反應，有台灣科技股份有限公司94年5 月
    10日編號KＺ000000000000、94年8 月29日編號：KＺ00000000
    0000、94年10月28日編號：KH2005A0000000濫用藥物尿液檢
    驗報告各1 紙在在卷可稽。又扣案之白粉1 包（淨重0.10公
    克，空包裝重0.21公克），另1 包（淨重0.03公克，包裝重
    0.16公克）經檢驗結果，確均係第一級毒品海洛因，此有法
    務部調查局94年5 月25日調科壹字第220020064 號、94年12
    月30日調科壹字第220021858 號鑑定通知書各1 紙在卷可按
    。又扣案之白色晶體1 包（驗前毛重0.4 公克，驗後毛重0.
    3 公克），經檢驗結果，認係第二級毒品甲基安非他命，此
    有高雄醫學大學附設中和紀念醫院檢驗報告1 份在卷可稽。
    此外復有扣案之海洛因2 包，甲基安非他命1 包及玻璃球2
    只可資佐證。而被告第3 次被警查獲，經警採其尿液送驗結
    果，既呈現嗎啡陽性反應，則其被警查獲前應有施用海洛因
    之行為，至為明顯。被告所辯上情，無非卸責之詞，不足採
    信。本件事證明確，被告之犯行，堪以認定。
二、被告甲○○前因施用毒品案件，經原審以89年毒聲字第6413
    號裁定送觀察勒戒處所施以觀察、勒戒後，認有繼續施用毒
    品之傾向，再經原審以89年毒聲字第7206號裁定送戒治所施
    以強制戒治，於90年3 月9 日停止強制戒治，所餘戒治期間
    付保護管束，於同年9 月12日因保護管束期滿視為強制戒治
    執行完畢，此有臺灣高等法院在監在押全國紀錄表、臺灣高
    等法院被告全國前案紀錄表各1 份附卷可佐，其於違反毒品
    危害防制條例案件，經強制戒治執行完畢釋放後5 年內再犯
    毒品危害防制條例第10條之罪，依同條例第23條第2 項之規
    定，應依法論科。
三、核被告所為，係犯毒品危害防制條例第10條第1 項之施用第
    一級毒品罪、同法第10條第2 項之施用第二級毒品罪。被告
    為施用第一級毒品、第二級毒品而先後持有海洛因、甲基安
    非他命之低度行為，均應為施用之高度行為所吸收，均不另
    論罪。又被告先後多次施用海洛因及甲基安非他命之犯行，
    均時間緊接，所犯又係同一罪名之罪，顯係各基於概括之犯
    意，反覆實施，均應依連續犯之規定各論以1 罪，並均加重
    其刑。又被告以上所犯2 罪間，犯意各別，罪名互殊，應予
    分論併罰。又公訴人雖未就被告94年4 月17日至同年10月6
    日上午某時施用海洛因及94年4 月17日至同年9 月6 日某時
    止施用甲基安非他命之行為起訴，惟被告此部分與起訴事實
    （被告94年4 月15日下午2 時許施用海洛因及甲基安非他命
    各1 次犯行），各具有連續之裁判上一罪關係，為起訴效力
    所及，本院自得一併審理。
四、原審予以被告論科，固非無見，惟查被告自94年4 月17日起
    至同年10月6 日上午某時止施用海洛因及自94年4 月17日起
    至同年9 月6 日某時止施用甲基安非他命之行為，雖未經公
    訴人起訴，惟被告此部分與起訴事實各具有連續犯之裁判上
    一罪關係，為起訴效力所及，自應一併審理，原審未及審酌
    ，自有未合。被告上訴意旨，未明理由，指摘原判決不當
    ，固無足取，公訴人上訴意旨，執前開情詞，指摘原判決不
    當，為有理由，自應由本院將原判決撤銷改判。爰審酌被告
    歷經觀察勒戒、強制戒治程序，猶無法戒絕毒癮，顯見其意
    志不堅，無悔改之決心，本不宜寬貸，惟其所為尚未害及他
    人，犯罪後坦承大部分犯行等一切情狀，分別量處如主文第
    2 項所示之刑，並定其應執行刑有期徒刑1 年2 月。又扣案
    之海洛因1 包（淨重0.10公克，空包裝重0.21公克），另1
    包（淨重0.03公克），空包裝重0.16公克），甲基安非他命
    1 包（驗前毛重0.4 公克，驗後毛重0.3 公克），分別係第
    一級及第二級毒品。空包裝重（0.37公克）無法與毒品剝離
    ，應視同毒品，均應依毒品危害防制條例第18條第1 項前段
    規定，宣告沒收銷燬之。至因檢驗而滅失之毒品，既已不存
    在，自無庸宣告沒收銷燬。另扣案之玻璃2 只，係被告所有
    ，已經其供明在卷，且為供被告施用甲基安非他命所用之物
    ，併依刑法第38條第1 項第2 款規定宣告沒收。
五、被告經合法傳喚，無正當理由不到庭，爰不待其陳述逕行判
    決。
據上論斷，應依刑事訴訟法第369 條第1 項前段、第364 條、第
371 條、第299 條第1 項前段，毒品危害防制條例條第10條第1
項、第2 項、第18條第1 項前段，刑法第11條、第56條、第51條
第5 款、第38條第1 項第2 款，判決如主文。
本案經檢察官林惠到庭執行職務。
中    華    民    國    95    年    3     月    30    日
                  刑事第三庭    審判長法  官  周賢銳
                                      法  官  黃仁松
                                      法  官  謝宏宗
以上正本證明與原本無異。
施用第一級毒品部分如不服本判決應於收受本判決後10日內向本
院提出上訴書狀，其未述上訴理由者，並得於提起上訴後10日
內向本院補提理由書狀（均須按他造當事人之人數附繕本)「 切
勿逕送上級法院」。
其他部分不得上訴。
中    華    民    國    95    年    3     月    31    日
                                      書記官  熊惠津
附錄本判決論罪科刑法條：
毒品危害防制條例第10條第1項、第2項
施用第一級毒品者，處 6 月以上 5 年以下有期徒刑。
施用第二級毒品者，處 3 年以下有期徒刑。
                                                      Ｆ


司法院資訊處製作；財團法人民間司法改革基金會備份。
